臺灣桃園地方法院民事裁定　　　　　 99年度消債更字第148號
聲 請 人
即債務人　　劉穎瑄
上列聲請人因消費者債務清理事件聲請更生，本院裁定如下：
    主  文
債務人劉穎瑄自中華民國一○○年四月二十日十六時起開始更生
程序。
命司法事務官進行本件更生程序。
    理  由
一、按法院開始更生程序之裁定，應載明其年、月、日、時，並
    即時發生效力。次按法院裁定開始更生或清算程序後，得命
    司法事務官，進行更生或清算程序，必要時，得選任律師、
    會計師或其他適當之自然人或法人一人為監督人或管理人，
    消費者債務清理條例第45條第1 項、第16條第1 項分別定有
    明文。
二、本件聲請意旨略以：聲請人因不能清償債務，於民國97年曾
    依「中華民國銀行公會會員辦理消費金融案件無擔保債務協
    商機制」，以書面向最大債權金融機構荷商荷蘭銀行股份有
    限公司台北分公司（現為澳商澳盛銀行集團股份有限公司台
    北分公司）請求共同協商債務清償方案，並於97年9 月19日
    協商成立，聲請人自97年10月10日起，每月應繳金額為新臺
    幣（下同）5,066 元。而聲請人於協商時，在家待產無工作
    ，生活必要開銷（包括前揭協商款項）全仰賴男友張家明資
    助，然因張家明任職公司實施無薪休假，無穩定收入，而於
    98年8 月間離職，致使聲請人生活無以為繼，無法持續履行
    上開協商條件，不得已才於同年8 、9 月間毀諾，上開情事
    並非聲請人主觀上惡意不履行協議，實係客觀上有不可歸責
    於聲請人之事由發生。又聲請人目前雖有固定工作收入，每
    月薪資約21,773元，然扣除每月生活必要支出外，聲請人尚
    需單獨負擔1 名稚齡子女之扶養費、租金等費用，聲請人實
    無餘力再履行上開協商條件之可能。另聲請人無擔保或無優
    先權之債務總額未逾12,000,000元，復未經法院裁定開始清
    算程序或宣告破產，爰聲請更生等語。
三、經查，聲請人所主張之上開事實，業據其提出前置協商機制
    協議書、勞工保險被保險人投保資料、薪資單、房屋租賃契
    約書、房租繳款單、財產及收入狀況說明書、全國財產稅額
    總歸戶財產清單、97及98年度綜合所得稅各類所得資料清單
    、98年度綜合所得稅結算申報所得資料參考清單、債權人清
    冊、財團法人金融聯合徵信中心當事人綜合信用報告、債務
    人清冊、銀行存摺封面及明細等件為證，經核與其陳述相符
    。而聲請人於繳納協商款項將近1 年後，因上述事由致無法
    繼續履行上開協商條件，本院認其情形與消費者債務清理條
    例第151 條第5 項但書「因不可歸責於己之事由，致履行顯
    有重大困難」之規定相符。復查，聲請人現負債總額為502,
    213 元，其名下又無其他資產，雖聲請人目前有固定工作收
    入，然衡諸其收入於扣除必要生活費用、扶養費用、房租支
    出後所餘數額，若欲償還上開債務，確實有困難，其顯有不
    能清償債務之情事。此外，本件又查無聲請人有消費者債務
    清理條例第6 條第3 項、第8 條或第46條各款所定駁回更生
    聲請之事由存在，則聲請人聲請更生，洵屬有據，並依首揭
    規定命司法事務官進行本件更生程序，爰裁定如主文。
中    華    民    國   100    年    4     月    13    日
                  民事第一庭    法  官  魏于傑
上為正本係照原本作成。
本件不得抗告。
本裁定於100年4月20日下午4時公告。
中    華    民    國   100    年    4     月    14    日
                                書記官  黃瓊儀